【裁判字號】    99,訴,759
【裁判日期】    990721
【裁判案由】    毒品危害防制條例
【裁判全文】
臺灣板橋地方法院刑事判決               99年度訴字第759號
公  訴  人  臺灣板橋地方法院檢察署檢察官
被      告  甲○○
上列被告因違反毒品危害防制條例案件，經檢察官提起公訴（九
十九年度毒偵字第七二七號），被告於本院準備程序進行中，就
被訴事實為有罪之陳述，經本院告知簡式審判程序意旨，並聽取
公訴人及被告之意見後，本院合議庭裁定由受命法官獨任依簡式
審判程序審理，並判決如下：
    主  文
甲○○施用第二級毒品，累犯，處有期徒刑肆月；又施用第一級
毒品，累犯，處有期徒刑捌月。扣案之第一級毒品海洛因壹包（
驗餘淨重零點壹參參公克），沒收銷燬之。扣案之注射針筒壹支
，沒收之。應執行有期徒刑拾月。扣案之第一級毒品海洛因壹包
（驗餘淨重零點壹參參公克），沒收銷燬之。扣案之注射針筒壹
支，沒收之。
    事  實
一、甲○○前因違反麻醉藥品管理條例、肅清煙毒條例、收受贓
    物及行使偽造私文書等案件，分別經臺灣屏東地方法院以八
    十五年度易緝字第九五號判處有期徒刑六月確定、臺灣高等
    法院高雄分院以八十六年度上訴字第七六二號判處有期徒刑
    五年六月確定、臺灣屏東地方法院以八十六年度易字第二三
    八０號判處有期徒刑八月確定、臺灣高雄地方法院以八十二
    年度訴字第三三０號判處有期徒刑五月、三年一月，定其應
    行有期徒刑三年三月確定、臺灣桃園地方法院以九十四年度
    壢簡字第一八九號判處有期徒刑三月確定、臺灣臺北地方法
    院以九十五年度易字第二八三三號判處有期徒刑六月確定，
    上開各罪刑經臺灣臺北地方法院以九十六年度聲減字第五０
    三號裁定就可減刑之罪刑予以減刑，並分別定其應執行有期
    徒刑五年八月、一年七月又十五日及四月確定，經接續執行
    ，甫於民國九十七年一月十七日執行完畢。復因施用第一、
    二級毒品案件，經本院以九十三年度毒聲字第二九一號裁定
    送勒戒處所觀察、勒戒後，認有繼續施用毒品傾向，再經臺
    灣桃園地方法院以九十四年度毒聲字第二九二號裁定令入戒
    治處所施以強制戒治，嗣因執行期滿六月以上，其成效評定
    為合格，認無繼續強制戒治之必要，於九十七年二月四日執
    行完畢釋放出所，並經臺灣桃園地方法院檢察署檢察官以九
    十七年度戒毒偵字第二０一號為不起訴處分確定。
二、詎甲○○仍不知悛悔，其明知海洛因、甲基安非他命係業經
    公告列為毒品危害防制條例第二條第二項第一、二款之第一
    、二級毒品，不得非法持有、施用，詎仍未戒除施用毒品習
    性，復各基於施用第一、二級毒品海洛因、甲基安非他命之
    犯意，於九十九年一月七日上午某時許，在臺北縣永和市○
    ○路四十一巷四號二樓住處內（起訴書誤認係於九十九年一
    月八日零時五十分許為警採尿時起回溯前九十六小時內之某
    時許，在不詳處所），施用第二級毒品甲基安非他命一次；
    復於同日中午十二時許，在上址住處內，施用第一級毒品海
    洛因一次。嗣於同日晚間十時三十分許，在臺北縣中和市○
    ○路八五五號前，因形跡可疑為警攔檢盤查而查獲，並當場
    扣得其所有之第一級毒品海洛因一包（驗餘淨重零點一三三
    公克）及供施用第一級毒品海洛因所用之注射針筒一支。嗣
    經警依法對其採集尿液送驗後，始查悉上情。
三、案經臺北縣政府警察局中和第二分局報告臺灣板橋地方法院
    檢察署檢察官偵查起訴。
    理  由
壹、程序事項：
    被告甲○○所犯係死刑、無期徒刑或最輕本刑為三年以上有
    期徒刑以外之罪，亦非屬高等法院管轄第一審之案件，其於
    準備程序中就被訴事實為有罪之陳述，經本院告知簡式審判
    程序之旨，並聽取公訴人及被告之意見後，經本院合議庭認
    為適宜，乃依刑事訴訟法第二百七十三條之一第一項規定，
    裁定由受命法官獨任進行簡式審判程序，先予敘明。
貳、實體事項：
一、上揭犯罪事實，業據被告於本院準備程序及審理中自白不諱
    ，且被告於前揭查獲時地為警依法對其採集之尿液經送請臺
    灣檢驗科技股份有限公司以酵素免疫分析法（EIA ）初步檢
    驗及氣相層析質譜儀分析法（GC/MS ）確認檢驗結果，確呈
    鴉片類（嗎啡）及安非他命類（安非他命及甲基安非他命）
    陽性反應，此有該公司出具之九十九年二月二十二日濫用藥
    物檢驗報告一紙在卷可參（參見偵卷第二八頁）。又扣案之
    被告所有疑似第一級毒品海洛因白色粉末一包（驗餘淨重零
    點一三三公克），經送請交通部民用航空局航空醫務中心鑑
    定結果，確含有第一級毒品海洛因成分，此有該中心出具之
    九十九年二月十一日航藥鑑字第0990855 號毒品鑑定書一紙
    在卷可憑（參見偵卷第二九頁）。此外，復有扣案之被告所
    有供施用第一級毒品海洛因所用之注射針筒一支可資佐證。
    綜上所述，足認被告之自白核與事實相符，應可採為論罪科
    刑之依據。查被告前因施用第一、二級毒品案件，經本院以
    九十三年度毒聲字第二九一號裁定送勒戒處所觀察、勒戒後
    ，認有繼續施用毒品傾向，再經臺灣桃園地方法院以九十四
    年度毒聲字第二九二號裁定令入戒治處所施以強制戒治，嗣
    因執行期滿六月以上，其成效評定為合格，認無繼續強制戒
    治之必要，於九十七年二月四日執行完畢釋放出所，並經臺
    灣桃園地方法院檢察署檢察官以九十七年度戒毒偵字第二０
    一號為不起訴處分確定一節，此有臺灣高等法院被告前案紀
    錄表一份在卷可參，被告既曾於前揭強制戒治執行完畢釋放
    後五年內再犯本件分別施用第一級毒品海洛因、第二級毒品
    甲基安非他命之犯行，即屬毒品危害防制條例第二十三條第
    二項所定「五年內再犯」之情形，自應對其追訴處罰。從而
    ，本件事證已臻明確，被告犯行洵堪認定，應予依法論科。
二、核被告所為，係犯毒品危害防制條例第十條第一項之施用第
    一級毒品海洛因罪、同條第二項之施用第二級毒品甲基安非
    他命罪。被告各持有第一級毒品海洛因、第二級毒品甲基安
    非他命後，進而施用，其各持有之低度行為應被其施用之高
    度行為所吸收，均不另論罪。被告所犯施用第一、二級毒品
    海洛因及甲基安非他命二罪間，犯意各別，罪名互殊，應予
    分論併罰。又被告前因違反麻醉藥品管理條例、肅清煙毒條
    例、收受贓物及行使偽造私文書等案件，分別經臺灣屏東地
    方法院以八十五年度易緝字第九五號判處有期徒刑六月確定
    、臺灣高等法院高雄分院以八十六年度上訴字第七六二號判
    處有期徒刑五年六月確定、臺灣屏東地方法院以八十六年度
    易字第二三八０號判處有期徒刑八月確定、臺灣高雄地方法
    院以八十二年度訴字第三三０號判處有期徒刑五月、三年一
    月，定其應行有期徒刑三年三月確定、臺灣桃園地方法院以
    九十四年度壢簡字第一八九號判處有期徒刑三月確定、臺灣
    臺北地方法院以九十五年度易字第二八三三號判處有期徒刑
    六月確定，上開各罪刑經臺灣臺北地方法院以九十六年度聲
    減字第五０三號裁定就可減刑之罪刑予以減刑，並分別定其
    應執行有期徒刑五年八月、一年七月又十五日及四月確定，
    經接續執行，甫於九十七年一月十七日執行完畢，此有臺灣
    高等法院被告前案紀錄表一份在卷可參，其前受有期徒刑之
    執行完畢，於五年以內故意再犯本件有期徒刑以上之二罪，
    各為累犯，應各依刑法第四十七條第一項規定，各加重其刑
    。爰審酌被告屢犯不改，顯見其意志不堅，缺乏勒戒動機，
    其施用毒品足以導致精神障礙、性格異常，甚至造成生命危
    險，戕害一己之身體健康，惟其犯後尚能坦承犯行，態度尚
    稱良好等一切情狀，分別量處如主文所示之刑，並定其應執
    行之刑。至扣案之第一級毒品海洛因一包（驗餘淨重零點一
    三三公克），不問屬於犯人與否，應依毒品危害防制條例第
    十八條第一項前段規定，宣告沒收銷燬之。又盛裝前開第一
    級毒品海洛因之包裝袋一個，參以法務部調查局現今所採行
    之鑑驗方式，包裝袋仍會殘留微量毒品，而無法將之完全析
    離，此有法務部調查局調科壹字第09362396550 號函文意旨
    可資參照，是可認該一個包裝袋與殘留其上之第一級毒品海
    洛因當已無法析離，而均應視為毒品，故應與所盛裝之第一
    級毒品海洛因併予沒收銷燬，附此敘明。至鑑驗所耗損之第
    一級毒品海洛因，既已滅失，爰不另為沒收銷燬之諭知，併
    予敘明。另扣案之注射針筒一支，係被告所有供施用第一級
    毒品海洛因所用之物，亦據其於本院審理中供明在卷可按（
    參見本院卷九十九年七月十五日簡式審判筆錄第三頁），爰
    依刑法第三十八條第一項第二款規定，併予宣告沒收。
據上論斷，應依刑事訴訟法第二百七十三條之一第一項、第二百
九十九條第一項前段，毒品危害防制條例第十條第一項、第二項
、第十八條第一項前段，刑法第十一條、第五十一條第五款、第
四十七條第一項、第三十八條第一項第二款，判決如主文。
本案經檢察官蘇振文到庭執行職務。
中    華    民    國    99    年    7     月    21    日
                  刑事第六庭    法  官  林家賢
上列正本證明與原本無異。
如不服本判決，應於判決送達後十日內，向本院提出上訴書狀，
並應敘述具體理由；其未敘述上訴理由者，應於上訴期間屆滿後
二十日內向本院補提理由書（均須按他造當事人之人數附繕本）
「切勿逕送上級法院」。
                                書記官  林政良
中    華    民    國    99    年    7     月    21    日
附錄本判決論罪科刑法條：
毒品危害防制條例第十條：
施用第一級毒品者，處六月以上五年以下有期徒刑。
施用第二級毒品者，處三年以下有期徒刑。

司法院資訊處製作；財團法人民間司法改革基金會備份。
